【裁判字號】    99,竹簡聲,78
【裁判日期】    990518
【裁判案由】    停止強制執行
【裁判全文】
臺灣新竹地方法院民事裁定            99年度竹簡聲字第78號
聲  請  人  丙○○
訴訟代理人  楊隆源律師
相  對  人  台灣銀行股份有限公司
法定代理人  甲○○
相  對  人  合作金庫商業銀行股份有限公司
法定代理人  乙○○
上列當事人間聲請停止執行事件，本院裁定如下：
    主  文
聲請人供擔保新臺幣壹拾貳萬玖仟佰柒拾柒元後，本院95年度
執字第902 號執行事件、99年度司執字第3822號執行事件、99年
度司執助字第1283號執行事件，關於就聲請人對新竹貨運股份有
限公司之薪資債權之強制執行程序，於本院99年竹簡調字第148
號債務人異議之訴事件裁判確定、和解、或其他原因而訴訟終結
前，應暫予停止。
    理  由
一、按有回復原狀之聲請，或提起再審或異議之訴，或對於和解
    為繼續審判之請求，或提起宣告調解無效之訴、撤銷調解之
    訴，或對於第4條第1項第5款之裁定提起抗告時，法院因必
    要情形或依聲請定相當並確實之擔保，得為停止強制執行之
    裁定。強制執行法第18條第2 項定有明文。次按法院因必要
    情形或依聲請定相當並確實之擔保，為停止強制執行之裁定
    者，該擔保金額之多寡應如何認為相當，固屬法院職權裁量
    之範圍。惟此項擔保係備供強制執行債權人因停止執行所受
    損害之賠償，故法院定擔保金額時，自應斟酌該債權人因停
    止執行可能遭受之損害，以為衡量之標準。而債權人因停止
    執行可能遭受之損害，在確定判決命為金錢給付之情形，係
    指債權人因停止執行延後受償，未能即時利用該款項，所可
    能遭受之損害而言（最高法院96年台抗字第538 號裁判意旨
    參照）。又按法院依公證法第13條第3 項規定，因必要情形
    或依債務人聲請定相當之擔保額，命停止執行之裁定者，該
    擔保金額之多寡應如何始稱相當，固屬法院職權裁量之範圍
    。惟此項擔保係備供賠償債權人因停止執行所應受之損害，
    故法院定此項擔保金額，應斟酌債權人因停止執行應受之損
    害為衡量之標準，且僅以停止執行之範圍為限，初不得超出
    執行名義以外而酌定其擔保金額（最高法院97年台抗字第64
    6 號裁判意旨參照）。第三人異議之訴之訴訟標的為該第三
    人之異議權，法院核定此訴訟標的之價額，應以該第三人本
    於此項異議權，請求排除強制執行所有之利益為準。本件就
    訴訟標的所有之利益，僅為10萬元，自應以此核定訴訟標的
    之價額。惟執行標的物之價值若低於執行名義所載債權額時
    ，其就訴訟標的所有之利益，僅為執行標的物不受強制執行
    ，故訴訟標的之價額，應以執行標的物之價值為準（最高法
    院91年度第5 次民事庭會議參照）。
二、本件聲請意旨略以：相對人台灣銀行股份有限公司以聲請人
    為被繼承人蕭順力之代位繼承人，聲請強制執行聲請人對訴
    外人新竹貨運股份有限公司之薪資債權；其後，相對人合作
    金庫商業銀行股份有限公司亦聲請強制執行相對人對新竹貨
    運股份有限公司之薪資債權，經本院95年度執字第902 號及
    99年度司執字第3822號、98年度司執助字第1283號強制執行
    事件受理在案。聲請人就被繼承人蕭順力之債務負清償責任
    ，顯有不公平之情事，依民法繼承篇施行法第1 條之3 第3
    項規定，以所得遺產為限，負清償責任，又因聲請人並未繼
    承被繼承人蕭順力之任何遺產，自無需就其債務負清償責任
    。據此，聲請人已依強制執行法第14條第1 項規定提起債務
    人異議之訴（本院99年度竹簡調字第148 號），為免聲請人
    之財產受有無法回復之損害，聲請人願供擔保，請求在上開
    債務人異議之訴事件判決確定前，停止前開強制執行程序等
    語。
三、經查，本件聲請人以其向本院提起債務人異議之訴為由，聲
    請裁定停止本院95年度執字第902 號執行事件、99年度司執
    字第3822號執行事件、98年度司執助字第1283號執行事件，
    經本院依職權調閱前揭執行卷宗及99年度竹簡調字第148 號
    債務人異議之訴民事卷宗審究後，核與強制執行法第18條第
    2 項規定相符，聲請人之聲請為有理由，准許停止執行。次
    查，相對人聲請強制執行之債權額分別為新臺幣（下同）40
    ,810,831元、11,278,199元、7,885,512 元（總計59,974,5
    42元），而執行標的為聲請人之薪資債權（新竹貨運股份有
    限公司），聲請人97年度薪資所得為724,806 元，96年為75
    3,792 元，平均為739,299 元，有稅務電子閘門財產所得調
    件明細表可稽，本件執行標的物之價值尚未逾相對人聲請執
    行之債權額59,974,542元，聲請人聲請停止上開強制執行程
    序，所應供擔保之金額，依首揭說明，應為相對人因無法強
    制執行上開薪資以滿足其債權期間所生之利息損失，即應以
    前開薪資金額按法定利率，計算至前揭異議之訴確定終結時
    之金額為適當。本院審酌相對人上開執行名義之債權額、因
    未能即時依強制執行程序受償之損害額及聲請人所提起之債
    務人異議之訴案情之繁簡程度，並參考各級法院辦案期限實
    施要點規定，第一、二審程序審判案件之期限分別為1 年4
    個月、2 年，加上裁判送達、上訴、分案等期間，判決確定
    所需耗費之訴訟時間等情，預估聲請人提起執行異議之訴獲
    准停止執行因而致相對人之執行延滯期間為3 年6 月，再以
    聲請人主張為其執行標的金額2,661,476 元（739,299 ×3.
    5 ＝2,587,547 元（小數點以下四捨五入）），按法定利率
    年息5 ％計算，本件相對人因聲請人提起債務人異議之訴，
    因而停止執行致相對人債權人未能即時受償之損害額約為12
    9,377 元（2,587,547 ×5 ％＝129,377 元（小數點以下四
    捨五入）），爰准許聲請人供擔保金129,377 元後，在本院
    99年度竹簡調字第148 號全案終結確定前，就其主張薪資之
    部分停止執行程序。
四、爰依強制執行法第18條第2項，裁定如主文。
中    華    民    國    99    年    5     月    18    日
                  民事第一庭   法   官  林麗玉
以上正本係照原本作成。
如對本裁定抗告，須於裁定送達後10日內向本院提出抗告狀。
中    華    民    國    99    年    5     月    18    日
                                書記官  鄭明枝

司法院資訊處製作；財團法人民間司法改革基金會備份。
